臺灣雲林地方法院刑事判決　　　　　　　 96年度訴字第181號
公　訴　人　臺灣雲林地方法院檢察署檢察官
被　　　告　甲○○
　　　　　　　　　　國民
　　　　　　　　　　（現另案在臺灣雲林第二監獄執行中）
上列被告因違反毒品危害防制條例案件，經檢察官提起公訴（96
年度毒偵字第46號），於本院準備程序進行中，被告就被訴事實
為有罪之陳述，經合議庭裁定由法官一人獨任進行簡式審判程序
，判決如下：
    主  文
甲○○施用第一級毒品，累犯，處有期徒刑拾月。
    犯罪事實及證據名稱
一、犯罪事實：
    甲○○前因施用毒品案件，經觀察、勒戒後，認無繼續施用
    傾向，於民國93年03月03日釋放，並由臺灣雲林地方法院檢
    察署檢察官於93年03月04日，以92年度毒偵字第739 號為不
    起訴處分確定。甲○○另因肅清煙毒條例等案件，經臺灣臺
    中地方法院判處有期徒刑3 年5 月、4 月（如易科罰金，以
    銀元300 元折算1 日），並於90年01月19日假釋出監，嗣因
    另犯竊盜案件，於92年04月05日經本院以92年度六簡字第49
    號判決判處有期徒刑4 月（如易科罰金，以銀元300 元折算
    1 日），其假釋乃遭撤銷，於92年06月10日入監執行殘刑並
    接續執行其後竊盜案件判決之刑期，於94年10月12日縮刑期
    滿執行完畢。甲○○於觀察勒戒執行完畢釋放後，5 年內仍
    未能戒除毒癮，復基於施用第一級毒品海洛因（以下稱海洛
    因）之犯意，於95年11月09日上午09時許，在其雲林縣斗六
    市○○路262 號居處，以將海洛因摻入香煙內點火吸食之方
    式，施用海洛因1 次。嗣因案遭通緝，於95年11月12日下午
    03 時 許，為警在其雲林縣斗六市○○路262 號居所緝獲，
    經採尿送驗，檢出毒品嗎啡陽性反應。
二、證據名稱：
(一)、尿液送檢真實姓名對照表1份。
(二)、詮昕科技股份有限公司95年12月06日濫用藥物尿液檢驗報告
    1 份。
(三)、臺灣雲林地方法院檢察署檢察官92年度毒偵字第739 號不起
    訴處分書、95年度毒偵字第203 、350 號起訴書、本院95年
    度訴字第356 號判決書、法務部全國檢察官線上查詢刑案人
    犯在監所最新資料報表、刑案資料查註紀錄表、全國施用毒
    品案件紀錄表各1 份。
(四)、被告於警詢、檢察事務官面前之供述筆錄。
(五)、被告於本院審理時之自白。
    本件事證明確，被告犯行洵堪認定。
三、論罪科刑之理由：
(一)、核被告所為，係犯毒品危害防制條例第10條第1 項之施用第
    一級毒品罪。被告持有毒品海洛因之低度行為為施用毒品海
    洛因之高度行為所吸收，不另論罪。
(二)、被告前因肅清煙毒條例等案件，經臺灣臺中地方法院判處有
    期徒刑3 年5 月、4 月（如易科罰金，以銀元300 元折算1
    日），並於90年01月19日假釋出監，嗣因另犯竊盜案件，於
    92年04月05日經本院以92年度六簡字第49號判決判處有期徒
    刑4 月（如易科罰金，以銀元300 元折算1 日），其假釋乃
    遭撤銷，於92年06月10日入監執行殘刑並接續執行其後竊盜
    案件判決之刑期，於94年10月12日縮刑期滿執行完畢，有臺
    灣高等法院被告前案紀錄表在卷可稽，5 年內再故意犯本件
    有期徒刑以上之罪，應依刑法第47條第1 項規定，論以累犯
    ，並加重其刑。
(三)、本院審酌被告前有肅清煙毒條例、竊盜等犯罪前科，有臺灣
    高等法院被告前案紀錄表在卷可參，素行不佳，被告多次因
    施用毒品而經觀察勒戒及服刑，均無法戒斷毒癮，不能抗拒
    毒品之誘惑，把持不住，再度沾染毒品，顯見毒癮不淺，品
    行亦有不端，過短之刑期無法收戒除毒癮之效，惟其犯後已
    坦承犯行，且其施用毒品行為僅戕害自身，尚未造成其他危
    害，暨其擔任有線電視節目配音工作，月入約新臺幣3 至4
    萬元，有正當工作及固定收入，被告為高中畢業，教育程度
    不低，已離婚，子女監護權由被告前妻行使，及其他一切情
    狀，量處如主文所示之刑。
四、不另為無罪諭知部分：
(一)、公訴意旨另以：被告自95年10月15日起至前揭有罪科刑（即
    95年11月09日）前之某時，亦有多次施用海洛因之犯行，因
    認被告此部分行為亦涉犯毒品危害防制條例第10條第1 項之
    施用第一級毒品罪嫌。
(二)、按犯罪事實應依證據認定之，無證據不得認定犯罪事實；又
    不能證明被告犯罪者，應諭知無罪之判決，刑事訴訟法第15
    4 條第2 項及第301 條第1 項分別定有明文。又按被告或共
    犯之自白，不得作為有罪判決之唯一證據，仍應調查其他必
    要之證據，以察其是否與事實相符，刑事訴訟法第156 條第
    2 項亦有明文。此外，施用毒品尿液中排出最長時限，受施
    用劑量、施用方式、個人體質及其代謝情況等因素影響，因
    個案而異，一般可檢出最長時間海洛因服用後2 至4 天一節
    ，有行政院衛生署管制藥品管理局92年12月02日管檢字第09
    20009990號函釋可參。
(三)、經查，被告於警詢時供稱：其係於95年10月15日某時在其上
    開居所施用海洛因；於檢察事務官面前則供稱：自95年10月
    15日起，至95年11月初左右，1 天用2 次，不一定每天施用
    ；惟被告於本院審理時又供承：其係於95年11月09日上午9
    時許在其上開居所施用，是被告歷次供述施用海洛因時間、
    次數之自白互有不同，存有瑕疵，已難遽採。再參酌前開行
    政院衛生署管制藥品管理局函釋意見，可知施用海洛因尿液
    中排出之最長時限，亦可能僅為施用2 天，則被告除就前揭
    95年11月09日施用海洛因1 次犯行之自白部分，確能以前揭
    尿液檢驗報告，作為此部分事實之補強證據，並進一部認定
    被告此部分自白確與事實相符外，就被告逾此部分之前揭自
    白，除存有瑕疵外，亦乏積極證據足資認定，自無從逕為不
    利被告之認定。惟公訴人認此部分與上述經本院認定有罪部
    分有實質上一罪關係，本院爰不另為無罪之諭知，附此敘明
    。
五、應適用之法律：
(一)、刑事訴訟法第273 條之1 第1 項、第299 條第1 項前段、第
    310 條之2 、第454 條。
(二)、毒品危害防制條例第10條第1 項，刑法第11條前段、第47條
    第1 項。
本案經檢察官乙○○到庭執行職務。
中　　華　　民　　國　　96　　年　　3 　　月　　28　　日
                  刑事第四庭    法  官  李秋瑩
以上正本證明與原本無異。
如不服本判決，應於判決送達後10日內向本院提出上訴狀（須附
繕本）。
                                書記官　邱明通
中　　華　　民　　國　　96　　年　　3 　　月　　28　　日
附錄本案論罪科刑法條全文：
毒品危害防制條例第10條
施用第一級毒品者，處 6 月以上 5 年以下有期徒刑。
施用第二級毒品者，處 3 年以下有期徒刑。
